臺灣花蓮地方法院刑事判決
110年度簡上字第34號
上  訴  人  臺灣花蓮地方檢察署檢察官
被      告  劉曼鶯


上列上訴人因被告家暴傷害案件，不服本院110年度花簡字第255
號，中華民國110年10月29日第一審刑事簡易判決（聲請簡易判
決處刑案號：110年度偵字第3984號），提起上訴，本院管轄之
第二審合議庭判決如下：
    主  文
上訴駁回。
    事實及理由
一、本院審理範圍：
　㈠按上訴得對於判決之一部為之；對於判決之一部上訴者，其
    有關係之部分，視為亦已上訴；但有關係之部分為無罪、免
    訴或不受理者，不在此限；上訴得明示僅就判決之刑、沒收
    或保安處分一部為之，刑事訴訟法第348條定有明文。
　㈡查檢察官於其上訴書及本院準備、審理程序時已言明僅就量
    刑部分提起上訴（見本院卷第13頁、第66、96頁），而被告
    劉曼鶯則未對原判決提起上訴，故本件上訴範圍只限於原判
    決之量刑部分。
　㈢至檢察官未表明上訴之認定之犯罪事實及論罪（本案第一審
    犯罪事實、證據及論罪理由，均詳如附件第一審刑事簡易判
    決書之記載），業據原判決認定在案，並非在本院審理範圍
    內，惟為便於檢視、理解本件案情，乃引用附件之記載，併
    此敘明。
二、上訴駁回之理由：
　㈠本件經本院審理結果，認原審以被告涉犯刑法第277條第1項之傷害罪事證明確，處拘役15日，並諭知如易科罰金，以新臺幣1000元折算1日等旨，其量刑並無不當，應予維持，並引用第一審刑事簡易判決書理由之記載（如附件）。
　㈡按量刑之輕重，係屬事實審法院得依職權自由裁量之事項，
    苟法院於量刑時，已斟酌刑法第57條各款所列情狀，而未逾
    越法定範圍，又未濫用其職權，即不得遽指為違法。原審判
    決已基於行為人之責任基礎，詳為審酌刑法第57條各款所列
    情狀，已如前述，是其量刑職權之行使，堪稱適法、妥適。
    查檢察官循告訴人之請求，提起上訴，意旨略以：茲據告訴
    人具狀判決太輕，實有不服等語，而於本院準備程序及審理
    時，陳明應加以斟酌本案犯罪或一般情狀，然依其所陳，係
    就原審判決已加以審酌之量刑情狀，認原審判決量刑過輕，
    再事爭執，然既經原審判決加以斟酌，亦無逾越法定刑度之
    情形，復未濫用自由裁量之權限，不得任意指為違法，自乏
    應構成撤銷之事由。以故，檢察官執原審判決量刑過輕提起
    上訴，為無理由。
　㈢告訴人於本院陳明：我不服，因判決得太輕了，被告是用拳
    頭打我，不是捏我，我手都瘀青等語云云（見本院卷第69頁
    ），核其所陳，固涉及本案犯罪情狀之輕重，惟此部分業經
    原審量刑審酌時，加以考量、斟酌，並於理由中詳敘，尚無
    告訴人所稱之量刑過輕之問題。另告訴人於本院到庭後其餘
    所陳（見本院卷第69頁），以及所陳報書狀敘載之相關理由
    （見本院卷第42至50頁、第82至85頁），或係告訴人抒發其
    與被告間前有齟齬，或係陳及告訴人主觀上自己認定與被告
    間另涉有其他犯罪之問題，然俱與本院審理範圍即被告本案
    傷害犯行之量刑輕重無涉，均非本院所得能審究，附此說明
    。
三、綜上所述，檢察官上訴執前詞指摘原審量刑不當部分，尚非
    有據，是其上訴意旨為無理由，應予駁回。　
據上論斷，依刑事訴訟法第455條之1第1項、第3項、第368條、
第373條，判決如主文。
本案經檢察官戴瑞麒聲請以簡易判決處刑並提起上訴，檢察官羅
美秀到庭執行職務。
中　　華　　民　　國　　111 　年　　3 　　月　　30　　日
　　　　　　　　　刑事第三庭    審判長法　官　黃柏憲
　　　　　　　　　                    法  官  邱佳玄
　　　　　　　　　                    法  官  林育賢
上列正本證明與原本無異。
本件不得上訴。
中　　華　　民　　國　　111 　年　　3 　　月　　30　　日
                                      書記官  鄭慧婷